# 请教三年一期审计报告附注问题

提问人：zhongxudon 时间：2020-11-14 10:00:00
陈版主，您好，请教一个问题：披露三年一期审计报告附注时，对资产、负债类科目是否可以只披露一年一期，对权益、损益类科目披露三年一期。
《公开发行证券的公司信息披露编报规则第 15 号–财务报告的一般规定（ 2010 年修订）》第三十一条规定：“对资产负债表中的资产、负债项目，注释比较期间的期末数及其变动情况；所有者权益变动表、利润表和现金流量表中的项目应按照比较财务报表逐期列示”，但是，《公开发行证券的公司信息披露编报规则第 15 号——财务报告的一般规定》（ 2014 年修订）已经没有了上述 10 版的三十一条的规定。
上网查询了一下不同公司公告的三年一期审计报告，附注中的资产、负债类科目有只披露一年一期的，也有披露三年一期，请问这两种披露方式是否都正确。谢谢！！

回答人：chenyiwei
你引用的《公开发行证券的公司信息披露编报规则第 15 号–财务报告的一般规定（ 2010 年修订）》第三十一条规定，在该规则的 2014 年版中已经删除了。
目前实务中，科创板IPO明确要求提交的申报报表附注对资产、负债项目也要完整注释三年一期。创业板IPO虽然没有查到明确规定，但实际操作中也已这样做了。虽然目前实务中还有只对资产、负债项目注释一年一期的情况，但随着注册制的推广和“以信息披露为核心”审核理念的落实，全部IPO报表要求完整披露资产、负债项目的三年一期注释，很可能只是时间问题。